【裁判字號】    97,審訴,2352
【裁判日期】    971107
【裁判案由】    偽造文書等
【裁判全文】
臺灣桃園地方法院刑事判決            97年度審訴字第2352號
公  訴  人  臺灣桃園地方法院檢察署檢察官
被      告  丙○○
                    （現另案於臺灣臺北監獄執行中）
上列被告因偽造文書等案件，經檢察官提起公訴（96年度偵字第
24506 號），被告於本院準備程序進行中，就被訴事實為有罪之
陳述，經本院告知簡式審判程序意旨，並聽取公訴人及被告之意
見後，本院合議庭裁定依簡式審判程序審理，判決如下：
    主  文
丙○○竊盜，累犯，處有期徒刑陸月，減為有期徒刑參月；又行
使偽造私文書，足以生損害於公眾及他人，累犯，處有期徒刑壹
年，減為有期徒刑陸月，信用卡背面偽造之「鄭文逸」署押壹枚
、信用卡簽帳單商店存根聯上偽造之「鄭文逸」署押壹枚均沒收
。應執行有期徒刑柒月，信用卡背面偽造之「鄭文逸」署押壹枚
、信用卡簽帳單商店存根聯上偽造之「鄭文逸」署押壹枚均沒收
。
    事  實
一、緣丙○○前因違反毒品危害防制條例案件，經臺灣板橋地方
    法院以90年度板簡字第1143號判決判處有期徒刑6 月而確定
    在案；復因竊盜案件，經臺灣高等法院以91年度上易字第21
    5 號判決判處有期徒刑2 年而確定在案；又因脫逃案件，經
    臺灣板橋地方法院以91年度訴字第466 號判決判處有期徒刑
    4 月而確定在案，上開案件嗣經臺灣板橋地方法院以92年度
    聲字第1753號裁定應執行有期徒刑2 年8 月而確定在案；另
    因竊盜案件，經臺灣板橋地方法院以92年度板簡字第215 號
    判決判處有期徒刑4 月，經上訴後，經臺灣板橋地方法院以
    92年度簡上字第132 號判決撤銷改判有期徒刑1 年而確定在
    案，前開案件接續執行，於94年7 月21日假釋出監，迄94年
    12月14日縮刑期滿未經撤銷假釋，未執行之刑以執行論而執
    行完畢（構成累犯）。詎其竟仍不知悔改，復意圖為自己不
    法所有，於96年2 月6 日凌晨1 時許，在桃園縣桃園市○○
    路與寶山街口處，適見乙○○所有停放在該處之牌照號碼F2
    -2847 號之自用小客車後車門未上鎖，有機可乘，乃逕自開
    啟車門入內後，徒手竊取乙○○所有之中國信託商業銀行卡
    號0000000000000000號信用卡1 張、遠通電收公司E 通卡1
    張及新臺幣（下同）400 元，得手後逃逸；復基於意圖為自
    己不法所有及行使偽造私文書之接續犯意，於同日凌晨1 時
    50分許，在址設於桃園縣龜山鄉○○路155 號之「統一超商
    凱達店」內，持上開信用卡向提款機預借現金20000 元，然
    因密碼有誤而未順利完成借款手續（此部分不另為無罪之諭
    知，詳如後述）；又於同日上午10時58分許，持上開信用卡
    ，至址設於桃園縣桃園市○○路138 號「全國電子股份有限
    公司」處購買電視機1 台，利用上開信用卡背面持卡人欄乙
    ○○尚未簽名之機會，在上開信用卡背面簽名處偽簽「鄭文
    逸」之署押，而依為鄭文逸名義持有該信用卡用意之私文書
    ，在信用卡簽帳單上偽造「鄭文逸」之署名1 枚，佯以表示
    其係信用卡真正持卡人及同意對於所消費之金額遵守發卡銀
    行申請書約定條款負繳清責任之不實內容私文書後，交付該
    特約商店店員而行使，致店員因此陷於錯誤，交付價值2490
    0 元電視機1 台予丙○○，足以生損害於乙○○、「鄭文逸
    」、全國電子股份有限公司及中國信託商業銀行；再於同日
    上午11時14分許，持上開信用卡，接續至址設於桃園縣桃園
    市○○路196 號1 樓之1 「燦坤實業股份有限公司」刷卡2
    次欲購買電視機，然均因故未能順利完成刷卡手續而未得逞
    。嗣經乙○○報警處理，因而循線查悉上情。
二、案經臺北市政府警察局移請臺灣桃園地方法院檢察署檢察官
    偵查起訴。
    理  由
一、上揭犯罪事實，業據被告丙○○迭於警詢、檢察官訊問及本
    院審理時坦承不諱，核與告訴代理人甲○○於警詢時之指訴
    、被害人即證人乙○○於警詢時之證述若合符節，復有信用
    卡使用明細資料1 份、簽帳單1 紙、自動提款機監視器翻拍
    照片4 張等件附卷可稽，堪認被告前揭不利於己之自白確與
    事實相符，足堪採為論罪科刑之依據。綜上，本案事證明確
    ，被告犯行洵堪認定。
二、按在信用卡背面簽名欄簽名，自形式上整體觀察，即足以知
    悉係表示信用卡之簽名者於信用卡有效期限內有權使用該信
    用卡之辨識及證明，並非依習慣或特約表示一定用意之證明
    ，性質上係屬刑法第210 條之私文書（此為最高法院93年度
    第2 次刑庭決議所採之見解）。是核被告所為，係犯刑法第
    320 條第1 項之竊盜罪、第216 條、第210 條之行使偽造私
    文書罪（包括在信用卡背面持卡人簽名欄偽簽「鄭文逸」署
    押並行使及在簽帳單商店存根聯上偽造「鄭文逸」之署押並
    行使部分）以及第339 條第1 項、第3 項之詐欺取財既遂罪
    、詐欺取財未遂罪（按原起訴書證據並所犯法條係誤載被告
    涉犯刑法第339 條第2 項、第3 項之詐欺得利罪，惟經公訴
    檢察官於本院審理時當庭更正被告係犯同法第339 條第1 項
    、第339 條第3 項、第1 項之詐欺取財罪、詐欺取財未遂罪
    ，自無變更起訴法條之問題）。又被告偽造「鄭文逸」之署
    押（即分別於信用卡背面持卡人簽名欄、簽帳單等文書上偽
    造他人署押），係偽造私文書之階段行為，而其偽造私文書
    後持以行使，其偽造私文書之低度行為應為行使偽造私文書
    之高度行為所吸收，均不另論罪。次按如數行為於同時同地
    或密切接近之時地實施，侵害同一之法益，各行為之獨立性
    極為薄弱，依一般社會健全觀念，在時間差距上，難以強行
    分開，在刑法評價上，以視為數個舉動之接續施行，合為包
    括之一行為予以評價，較為合理，則屬接續犯，而為包括之
    一罪（最高法院86年台上字第3295號判例亦同此意旨）。查
    被告就上開之行為，時間緊接，行為均屬無從分割，事實欄
    一之行使偽造私文書及詐欺取財（含既、未遂）屬接續犯而
    各應包括論以行使偽造私文書、詐欺取財既遂一罪。被告行
    使偽造私文書以詐欺取財既遂，為一行為分別觸犯數罪名，
    是應依刑法第55條之規定論以行使偽造私文書罪。另被告所
    犯上開竊盜罪及行使偽造私文書罪間，犯意各別，行為不同
    ，應予分論併罰。再被告有如事實欄所示刑之執行紀錄，此
    有臺灣高等法院被告前案紀錄表附卷足稽，被告於受有期徒
    刑之執行完畢後，5 年內故意再犯本件有期徒刑以上之各罪
    ，均為累犯，應各依刑法第47條第1 項規定，均加重其刑。
    爰審酌被告之前科、素行，及其犯罪之動機、方法、對被害
    人所生之危害，犯後坦承犯行等一切情狀，態度尚稱良好等
    一切情狀，分別量處如主文所示之宣告刑。又查，本件被告
    犯罪時間均在96年4 月24日以前，且無中華民國96年罪犯減
    刑條例第3 條第1 項不予減刑之情形，爰依同條例第2 條第
    1 項第3 款之規定，均減輕其宣告刑2 分之1 如主文所示，
    及定其應執行之刑，以示懲儆。至被告在信用卡背面偽造之
    「鄭文逸」署押1 枚、在全國電子股份有限公司信用卡簽帳
    單商店存根聯上偽造之「鄭文逸」署押1 枚，不問屬於犯人
    與否，爰均依刑法第219 條規定宣告沒收之。至前開信用卡
    簽帳單商店存根聯已交付該商店，非屬被告所有，爰不予宣
    告沒收之。
三、至如上開事實欄一所示被告使用其所竊得乙○○之信用卡向
    提款機預借現金，係以不正方法欲由自動設備取得乙○○存
    款部分，本應成立刑法第339 條之2 第1 項之以不正方法利
    用自動付款設備詐欺罪，然因被告所輸入之密碼錯誤以致未
    成功而為未遂，但刑法第339 條之2 第1 項並無處罰未遂犯
    之規定，故依刑法第25條第2 項「未遂犯之處罰，以有特別
    規定者，為限」之規定，被告欲以所竊得之他人提款卡之不
    正方法由自動付款設備提領款項而不遂之行為，自屬不罰。
    公訴人認被告該部分所為係涉犯刑法第339 條第1 項、第3
    項之詐欺取財未遂罪，容有誤會。此外，復查無其他積極證
    據，足資證明被告有公訴人所指之詐欺取財犯行，被告此部
    分犯行應屬不能證明，惟因公訴人認此部分，與前開起訴論
    罪之詐欺取財部分，有接續犯之包括一罪關係，爰不另為無
    罪之諭知。
據上論斷，應依刑事訴訟法第273 條之1 第1 項、第299 條第1
項前段，刑法第320 條第1 項、第216 條、第210 條、第339 條
第1 項、第3 項、第55條、第47條第1 項、第51條第5 款、第21
9條 ，刑法施行法第1 條之1 第1 項、第2 項前段，中華民國九
十六年罪犯減刑條例第2 條第1 項第3 款、第7 條、第10條第1
項，判決如主文。
本案經檢察官丁俊成到庭執行職務。
中    華    民    國    97    年    11    月    7     日
                  刑事庭  法  官      林靜梅
以上正本證明與原本無異。
如不服本判決，應於判決送達後10日內向本院提出上訴狀（應附
繕本），其未敘述上訴理由者，應於上訴期間屆滿後20日內補提
理由書狀於本院，上訴於臺灣高等法院。
                          書記官      林韡婷
中    華    民    國    97    年    11    月    7     日
附錄本案論罪科刑法條：
中華民國刑法第320 條
意圖為自己或第三人不法之所有，而竊取他人之動產者，為竊盜
罪，處 5 年以下有期徒刑、拘役或 5 百元以下罰金。
意圖為自己或第三人不法之利益，而竊佔他人之不動產者，依前
項之規定處斷。
前二項之未遂犯罰之。
中華民國刑法第210 條
偽造、變造私文書，足以生損害於公眾或他人者，處5年以下有
期徒刑。
中華民國刑法第216 條
行使第210 條至第215 條之文書者，依偽造、變造文書或登載不
實事項或使登載不實事項之規定處斷。


司法院資訊處製作；財團法人民間司法改革基金會備份。
